【裁判字號】    92,交聲,873
【裁判日期】    920527
【裁判案由】    交管條例聲異
【裁判全文】
臺灣板橋地方法院交通事件裁定                    九十二年度交聲字第八七三號
    原處分機關  交通部公路總局臺北區監理所
    異  議  人
    即受處分人  甲○○
右列異議人因違反道路交通管理處罰條例案件，對於交通部公路總局台北區監理所於
民國九十二年三月二十七日以北監自裁字裁四０—Ｚ00000000號違反道路交
通管理事件裁決書所為之處分，聲明異議，本院裁定如左：
        主  文
異議駁回。
        理  由
一、異議意旨略以：異議人於民國九十二年三月十八日四時十四分，酒後駕車行經國
    道三號高速公路南下三十九公里處，經警攔停檢測，呼氣酒精濃度超過規定標準
    ，執勤警員遂開立舉發違反道路交通管理事件通知單，嗣經裁決吊扣駕駛執照，
    惟因異議人之父母均屬殘障人士，且有重病，希望能網開一面，體察法外之情，
    免予吊扣駕駛執照，為此聲明異議云云。
二、按汽車駕駛飲用酒類或其他類似物後其吐氣所含酒精濃度超過每公升○‧二五毫
    克或血液中酒精濃度超過百分之○‧○五以上者，不得駕車，道路交通安全規則
    第一百十四條第二款定有明文。又汽車駕駛人，駕駛汽車經測試檢定，其酒精濃
    度超過規定標準者，處新臺幣一萬五千元以上六萬元以下罰鍰，並當場移置保管
    其車輛及吊扣其駕駛執照一年，道路交通管理處罰條例第三十五條第一項第一款
    亦定有明文。次按行政法規中，立法者經常授權行政機關在法定構成要件該當時
    ，得依個別具體之情況，決定法律效果是否發生或如何發生，此即稱為「行政裁
    量」。行政機關在個案中是否有裁量權，通常必須探求法條之用語。一般而言，
    法條中使用「得」者，固常屬授權裁量之規定；惟仍有僅賦予行政機關某種權限
    ，而與裁量無關。道路交通管理處罰條例第三十五條規定處罰駕駛人新臺幣一萬
    五千元以上六萬元以下罰鍰，固屬行政機關裁量之範圍，惟關於吊扣駕照之處罰
    ，立法者既已明定並罰，行政機關即無裁量之空間。再按司法機關於審查行政處
    分之案件時，依憲法權力分立原則，僅能就行政機關所為之行政處分是否合法做
    審查，至於妥當與否，則應尊重行政機關依其專業判斷所為之決定。
三、經查：本件異議人甲○○於民國九十二年三月十八日四時十四分，酒後駕駛車號
    ＦＷ－二三五七號自小客車，行經國道三號高速公路南下三十九公里處，經警攔
    停檢測，其呼氣所含酒精濃度達每公升零點四八毫克，超過規定標準，遂以公警
    局交字第Ｚ00000000號舉發違反道路交通管理事件通知單當場舉發並由
    異議人簽收，嗣交通部公路總局臺北區監理所於九十二年三月二十七日以北監自
    裁字裁四０—Ｚ00000000號違反道路交通管理事件裁決書，依道路交通
    管理處罰條例第三十五條第一項第一款處駕駛人即異議人罰鍰新臺幣三萬四千五
    百元並吊扣駕駛執照十二個月，異議人於同日收受該裁決書後，隨即提出陳述書
    ，並於九十二年四月二十六日提出聲明異議狀等情，有異議人呼氣所含酒精濃度
    測定值表、上開裁決書、掛號郵件收件回執、舉發違反道路交通管理事件通知單
    、交通部公路總局臺北區監理所九二─四五三─一─０八三六一號函、交通違規
    案件陳述書等件各一份附卷可稽。本件異議人於九十二年三月二十七日收受裁決
    書後，即向原處分機關提出陳述書，其對上開裁決不服之意思表示，不論其用語
    形式如何，如係於收受裁決書後提出，應可認為屬聲明異議之提出，是異議人於
    九十二年四月二十六日另提聲明異議狀，無礙於其先前不服裁決之意思表示，故
    本件異議人聲明異議尚無逾期問題，合先敘明。又本件異議人對於前揭酒後駕車
    之違規事實並不爭執，僅因其個人家庭因素而聲明異議請求撤銷前開裁決書關於
    吊扣其駕駛執照十二個月（即一年）之處分。惟依前揭說明，本件違規事實明確
    ，原處分機關援引首揭法條處異議人罰鍰新臺幣三萬四千五百元並吊扣駕駛執照
    十二個月，依法並無不合，異議人聲明異議意旨為無理由，應予駁回。
據上論斷，應依道路交通管理處罰條例第八十七條第二項，道路交通案件處理辦法第
十九條，裁定如主文。
中        華        民        國    九十二    年    五    月  二十七    日
                                    臺灣板橋地方法院交通法庭
                                          法  官  樊  季  康
右正本證明與原本無異。
如不服本裁定，應於裁定送達後五日內向本院提出抗告狀。
                                          書記官  馬  秀  芳
中        華        民        國    九十二    年    五    月  二十七    日


司法院資訊處製作；財團法人民間司法改革基金會備份。
